【裁判字號】    95,訴,1650
【裁判日期】    950614
【裁判案由】    毒品危害防制條例
【裁判全文】
臺灣高雄地方法院刑事判決              95年度訴字第1650號
公  訴  人  臺灣高雄地方法院檢察署檢察官
被      告  甲○○
上列被告因違反毒品危害防制條例案件，經檢察官提起公訴（95
年度毒偵字第1984號），經被告為有罪之陳述後，本院合議庭裁
定由受命法官獨任進行簡式審判程序，判決如下：
    主  文
甲○○連續施用第一級毒品，累犯，處有期徒刑壹年貳月。扣案
之第一級毒品海洛因壹小包（淨重零點零伍公克，空包裝重零點
壹玖公克）沒收銷燬之。
    事  實
一、甲○○前因施用毒品案件，經本院以90年度毒聲字第387 號
    裁定送勒戒處所觀察、勒戒後，認無繼續施用毒品之傾向，
    由臺灣高雄地方法院檢察署檢察官，於民國90年3 月8 日以
    90年度毒偵字第27號為不起訴處分確定，並於90年3 月9 日
    執行完畢釋放出所。其復因施用毒品案件，經本院以94年簡
    字1654號判處有期徒刑3 月確定，而於94年10月12日執行完
    畢出監。其再因施用第一級毒品案件，經本院於94年10月25
    日以94年度訴字第2651號判處有期徒刑10月確定。
二、詎其猶不知悔改，明知海洛因業經公告列為毒品危害防制條
    例第2 條第2 項第1 款之第一級毒品，不得非法施用，竟於
    前開觀察勒戒執行完畢釋放後5 年內，基於施用第一級毒品
    海洛因之概括犯意，自94年12上旬某日起，至95年1 月17日
    中午12時許止，在其位於高雄縣旗山鎮○○○路300 巷25號
    住處內，以將海洛因摻水稀釋放入注射針筒後施打之方式，
    連續施用第一級毒品海洛因4 、5 次。嗣於95年1 月17日15
    時30分許，在高雄縣美濃鎮○○街85號前，為警查獲，並扣
    得第一級毒品海洛因1 包（淨重0.05公克，空包裝重0.19公
    克）。
三、案經高雄縣政府警察局旗山分局報請臺灣高雄地方法院檢察
    署檢察官偵查起訴。
    理  由
壹、程序部分：
    本件被告甲○○所犯為死刑、無期徒刑或最輕本刑為3 年以
    上有期徒刑以外之罪，其於準備程序中就被訴事實為有罪之
    陳述，經法官告知簡式審判程序之旨，並聽取公訴人及被告
    之意見後，依刑事訴訟法第273 條之1 第1 項規定，裁定由
    受命法官獨任進行簡式審判程序，合先敘明。
貳、實體部分：
一、上揭事實，已據被告於本院審理中坦承不諱，且其於95年1
    月17日所採驗之尿液，經送往台灣檢驗科技股份有限公司以
    GC/MS 方法（氣相層析/ 質譜儀法）檢驗，結果確呈第一級
    毒品海洛因代謝後嗎啡之陽性反應，此有卷附該公司95年2
    月13日報告編號KＺ000000000000號濫用藥物尿液檢驗報告（
    參95年度毒偵字第1984號卷第7 頁）；另扣案之不明粉末1
    小包（淨重0.05公克，空包裝重0.19公克），經送往法務部
    調查局鑑定，結果確含第一級毒品海洛因成分，此有該局95
    年3 月10日調科壹字第220022500 號鑑定通知書1 紙在卷可
    佐（參上開偵卷第11頁）。足認被告上開自白確與事實相符
    ，洵堪採為論罪科刑之依據。
二、又被告前因施用毒品案件，經本院以90年度毒聲字第387 號
    裁定送勒戒處所觀察、勒戒後，認無繼續施用毒品之傾向，
    由臺灣高雄地方法院檢察署檢察官於90年3 月8 日，以90年
    度毒偵字第27號為不起訴處分確定，並於90年3 月9 日執行
    完畢釋放出所等情，有臺灣高等法院被告前案紀錄表、被告
    刑案資料查註紀錄表、全國施用毒品案件紀錄表各1 份在卷
    可稽，被告於觀察勒戒執行完畢釋放後，5 年內再為本件施
    用毒品犯行，自應依法論罪科刑。是以本件事證明確，被告
    犯行堪以認定。
三、論罪科刑部分：
  (一)按海洛因係毒品危害防制條例第2 條第2 項第1 款所稱之第
    一級毒品，是被告施用海洛因之行為，係犯該條例第10條第
    1 項之施用第一級毒品罪。
  (二)被告持有第一級毒品，嗣進而施用之，持有之低度行為應為
    施用之高度行為所吸收，不另論罪。
  (三)又被告多次施用第一級毒品犯行，時間緊接、手法相同，顯
    係觸犯構成要件相同之罪，為連續犯，應依刑法第56條之規
    定，論以一罪，並加重其刑。
  (四)又被告曾因施用毒品案件，其復因施用毒品案件，經本院以
    94年簡字1654號判處有期徒刑3 月確定，而於94年10月12日
    執行完畢出監之事實，有刑案資料查註紀錄表及臺灣高等法
    院被告前案紀錄表各1 份附卷可稽。詎其於前開有期徒刑執
    行完畢後5 年內，復犯本案有期徒刑以上之罪，為累犯，應
    依刑法第47條之規定，加重其刑，並遞加重之。
  (五)爰審酌被告前已因施用毒品案件經觀察、勒戒，並因此經判
    處有期徒刑3 月、10月確定，本應徹底戒除毒癮，不料其竟
    仍繼續施用毒品，已如上述，顯見其並無戒除毒害之決心，
    本不宜寬貸，惟念犯後坦承犯行，施用毒品乃自戕一己之身
    體健康，並具有病患性人格之特質，行為本身對社會所造成
    之危害並非直接、鉅大，及其施用毒品之期間、次數等其他
    一切情狀，量處如主文所示之刑，以資懲儆。
四、沒收部分：
    末按查獲之第一、二級毒品及專供製造或施用第一、二級毒
    品之器具，不問屬於犯人與否，均沒收銷燬之，毒品危害防
    制條例第18條第1 項前段定有明文。查扣案之不明粉末1 小
    包，經鑑定結果確含第一級毒品海洛因之成分，業如上述，
    而盛裝上開扣案毒品1 包之空包裝袋（重0.19公克），雖經
    法務部調查局就之與其所盛裝之第一級毒品海洛因分別鑑析
    其重量，有法務部調查局前開鑑定通知書1 紙在卷可憑，惟
    因法務部調查局一般係以傾倒之方式，將包裝袋內之第一級
    毒品海洛因倒出而與包裝袋分離而稱重，必要時，輔以刮杓
    刮取袋內粉末，然無論依何種方式分離，包裝袋內均有極微
    量之第一級毒品海洛因殘留，業經法務部調查局93年3 月19
    日調科壹字第09300113060 號函釋在案，此為本院職務上已
    知之事實，足認前開空包裝袋（重0.19公克），內含極微量
    第一級毒品海洛因殘留而無法析離，均應整體視為查獲之第
    一級毒品海洛因，依毒品危害防制條例第18條第1 項前段之
    規定，不問屬於犯人與否，均宣告沒收銷燬之。至鑑驗所耗
    損之毒品，既已費失，自無庸宣告沒收銷燬。
據上論斷，應依刑事訴訟法第273 條之1 第1 項、第284 條之1
、第299 條第1 項前段，毒品危害防制條例第10條第1 項、第18
條第1 項前段，刑法第11條、第56條、第47條，判決如主文。
本案經檢察官乙○○到庭執行職務。
中    華    民    國    95    年    6     月    14    日
                  刑事第八庭      法  官  李育信
以上正本證明與原本無異。
如不服本判決，應於送達後10日內，向本院提出上訴狀。
中    華    民    國    95    年    6     月    14    日
                                  書記官  李春慧
附錄本案論罪科刑法條：
毒品危害防制條例第10條第1 項施用第一級毒品者，處6 月以上
5 年以下有期徒刑。


司法院資訊處製作；財團法人民間司法改革基金會備份。
